臺灣臺南地方法院臺南簡易庭民事判決
110年度南簡字第440號
原      告  臺灣銀行股份有限公司

法定代理人  許志文
訴訟代理人  蔡政儒
被      告  黃韋豪
            黃國連
            潘麗珠
上列當事人間請求清償債務事件，本院於民國110年4月22日言詞
辯論終結，判決如下：
    主  文
被告應連帶給付原告新臺幣參拾陸萬參仟陸佰伍拾貳元，及自民
國一百零九年十月一日起至民國一百一十年三月七日止，按週年
利率百分之零點九計算之利息，自民國一百一十年三月八日起至
清償日止，按週年利率百分之一點九計算之利息，暨自民國一百
零九年十一月二日起至民國一百一十年三月七日止，按週年利率
百分之零點零九計算之違約金，自民國一百一十年三月八日起至
民國一百一十年五月一日止，按週年利率百分之零點一九計算之
違約金，自民國一百一十年五月二日起至清償日止，按週年利率
百分之零點三八計算之違約金。
訴訟費用新臺幣參仟玖佰柒拾元由被告連帶負擔。
本判決得假執行。
    事實及理由
一、本件被告經合法通知，均未於言詞辯論期日到場，經核均無
    民事訴訟法第386 條各款所列情形，爰依原告之聲請，由其
    一造辯論而為判決。
二、本件原告主張：被告黃韋豪於民國99年8月26日，邀同被告
    黃國連、潘麗珠為連帶保證人，與原告訂立放款借據，向原
    告申請就學貸款，雙方約定借款額度為新臺幣（下同）800,
    000元，借款本金按被告黃韋豪簽訂該借據後於該教育階段
    內各學期實際申請動用之金額計算；如被告黃韋豪符合主管
    機關規定之優惠資格，於主管機關規定之優惠期間內，得暫
    不償還借款本金，如優惠期間之利息經教育部公告由教育主
    管機關負擔全額者，被告黃韋豪無須負擔優惠期間之利息，
    如經教育部公告由教育主管機關負擔半額者，被告黃韋豪應
    自行負擔按被告黃韋豪應負擔利率計算之半額利息，按月於
    每月第一個營業日繳付利息，於償還期間依年金法按月攤還
    本息；如被告黃韋豪不符合主管機關規定之優惠資格，而被
    告黃韋豪及其兄弟姊妹有二人以上就讀經各級主管機關立案
    ，具正式學籍及固定修業年限之國內公私立大專院校、高級
    中等學校及進修學校者，於優惠期間內，被告黃韋豪得暫不
    償還借款本金，但應負擔優惠期間之全額利息，按月於每月
    第一個營業日繳付利息，於償還期間，依年金法按月攤還本
    息；並約定借款利率依教育部之公告及規定辦理，公告及規
    定變更時，亦同；且約定被告黃韋豪對於原告所負任何一宗
    債務不依約清償或攤還本金時，視為全部到期；又被告黃韋
    豪對於原告所負借款債務，如視為全部到期並經原告轉列催
    收款項時，自轉列催收款項之日起，利率改按轉列催收款項
    日借款利率加週年利率1%固定計算；且逾期在6個月以內部
    分，按上開利率10%，逾期超過6個月部分，按上開利率20%
    計付違約金。嗣被告黃韋豪先後出具就學貸款申請撥款通知
    書向原告借貸，借貸金額共計567,959元。詎被告黃韋豪自1
    09年11月起，即未依約清償，依其與原告間之約定，上開債
    務視為全部到期，經原告核算結果，被告至今尚欠如主文第
    1項所示之本金、利息及違約金仍未清償。為此，爰依消費
    借貸及連帶保證之法律關係，提起本訴。並聲明求為判決：
    如主文第1項所示。
三、被告經合法通知，均未於言詞辯論期日到場，亦未提出書狀
    為任何聲明或陳述。
四、查，原告主張之事實，業據其提出與所述相符之放款借據（
    就學貸款專用）、就學貸款放出查詢單、利率資料、催收/
    呆帳查詢單等影本各1份、就學貸款申請撥款通知書影本9份
    為證；被告對於原告主張之事實，已於相當時期受合法之通
    知，而於言詞辯論期日不到場，亦未提出準備書狀爭執，依
    民事訴訟法第436條第2項準用同法第280條第3項，再準用同
    條第1項規定，視同自認，原告主張之事實，自堪信為真正
    。
五、按稱消費借貸者，謂當事人一方移轉金錢或其他代替物之所
    有權於他方，而約定他方以種類品質、數量相同之物返還之
    契約；借用人應於約定期限內，返還與借用物種類、品質、
    數量相同之物；遲延之債務，以支付金錢為標的者，債權人
    得請求依法定利率計算之遲延利息，但約定利率較高者，仍
    從其約定利率；當事人得約定債務人於債務不履行時，應支
    付違約金，民法第474條第1項、第478條前段、第233條第1
    項、第250條第1項分別定有明文。次按，稱保證者，謂當事
    人約定，一方於他方之債務人不履行債務時，由其代負履行
    責任之契約；保證債務，除契約另有訂定外，包含主債務之
    利息、違約金、損害賠償及其他從屬於主債務之負擔，民法
    第739條、第740條亦有明文。又按，保證債務之所謂連帶，
    係指保證人與主債務人負同一債務，對於債權人各負全部給
    付之責任者而言，此就民法第272條第1項規定連帶債務之文
    義參照觀之甚明（最高法院45年台上字第1426號判例參照）
    。查，被告黃韋豪並未依約清償上開借款本金，依其與原告
    間之約定，上開債務視為全部到期，揆諸前開規定，被告黃
    韋豪自應清償尚欠之本金、利息及違約金；而被告黃國連、
    潘麗珠為被告黃韋豪向原告所借前開借款之連帶保證人，依
    上開規定及說明，亦應就上開債務，對於原告負全部給付之
    責任。從而，原告本於消費借貸及連帶保證之法律關係，請
    求被告連帶給付如主文第1項所示之本金、利息及違約金，
    洵屬有據，應予准許。
六、按共同訴訟人因連帶或不可分之債敗訴者，應連帶負擔訴訟
    費用；法院為終局裁判時，應依職權為訴訟費用之裁判，民
    事訴訟法第85條第2項、第87條第1項分別定有明文。查，本
    件為共同訴訟之被告因連帶之債敗訴，揆之前揭規定，訴訟
    費用自應由被告連帶負擔；再查，本件訴訟標的之價額為36
    3,652元，應徵第一審裁判費3,970元；此外，別無其他訴訟
    費用之支出，故本件訴訟費用額確定為3,970元，應由敗訴
    之被告連帶負擔。
七、本判決乃法院就民事訴訟法第427條第1項規定之訴訟適用簡
    易程序所為被告敗訴之判決，依民事訴訟法第389條第1項第
    3款之規定，自應依職權宣告假執行。
八、據上論結，本件原告之訴為有理由，民事訴訟法第436條第2
    項、第385條第1項前段、第85條第2項、第87條第1項、第38
    9條第1項第3款，判決如主文。
中    華    民    國   110    年    4     月    30    日
                  臺灣臺南地方法院臺南簡易庭
                          法  官  伍逸康
以上正本係照原本作成。　　　　　　　　　　　　　
如不服本判決，應於判決送達後20日內向本院提出上訴狀並表明
上訴理由，如於本判決宣示後送達前提前上訴者，應於判決送達
後20日補提上訴理由書（須附繕本）。 
中　　華　　民　　國　　110 　年　　4 　　月　　30　　日
　　　　　　　　　　　　　書記官  康紀媛